# 办理vip卡收入总额发还是净额法

提问人：canon1323 时间：2016-05-31 16:51:17
公司推出业务 办理vip卡（免费办理）使用vip卡有一定的折扣优惠请问收入是按照总额发确认 差额确认销售费用 还是 直接按照净额确认收入 不体现销售费用？
如果 非免费办理 与 免费办理 的 情况是否一致？

回答人：chenyiwei
免费办理：直接按净额（实际收到的款项）确认收入。 收费办理：参照收入准则应用指南：“申请入会费和会员费只允许取得会籍，所有其他服务或商品都要另行收费的，在款项收回不存在重大不确定性时确认收入。申请入会费和会员费能使会员在会员期内得到各种服务或商品，或者以低于非会员的价格销售商品或提供服务的，在整个受益期内分期确认收入”，因此应将会员费予以递延，在会员卡有效期内随着会员享受优惠而逐步确认为收入。